臺灣臺中地方法院小額民事判決
110年度沙小字第693號
原      告  臺灣土地銀行股份有限公司

法定代理人  何英明  
訴訟代理人  屈錫田  
            郭孟軒  
被      告  顏振芳  

上列當事人間請求清償債務事件，本院於民國110年11月3日言詞
辯論終結，判決如下：
    主      文
被告應給付原告新臺幣捌萬陸仟參佰肆拾捌元，及自民國一一○
年五月十四日起至清償日止，按週年利率百分之一點八四五計算
之利息，及自民國一一○年六月十五日起至清償日止，逾期在六
個月以內者，按上開利率百分之十，逾期超過六個月者，超過部
分按上開利率百分之二十計算之違約金。
訴訟費用新臺幣壹仟元由被告負擔。
本判決得假執行。但被告如以新臺幣捌萬陸仟參佰肆拾捌元為原
告供擔保後，得免為假執行。
    事實及理由
一、原告主張：被告於民國109年5月5日與原告簽訂借據，並約
    定被告向原告借款新臺幣（下同）100,000元，借款期間自1
    09年5月14日起至112年5月14日止，依週年利率百分之1.845
    計算利息，及自撥款日起前6個月按月計付利息，自第7個月
    起依年金法按月平均攤還本息，如未依約清償，即喪失期限
    利益，債務視為全部到期，且逾期在6個月以內者按上開利
    率百分之10，逾期超過6個月者按上開利率百分之20計付違
    約金。詎被告借得上開款項後，自110年4月14日起即未依約
    清償，尚積欠本金86,348元，依約已喪失期限利益，視為全
    部到期，應即清償上開積欠本金及約定之利息、違約金，為
    此爰依消費借貸法律關係提起本件訴訟等語。並聲明：被告
    應給付原告86,348元，及自110年5月14日起至清償日止，按
    週年利率百分之1.845計算之利息，暨自110年6月15日起至
    清償日止，逾期在6個月以內者，按上開利率百分之10，逾
    期超過6個月以上者，按上開利率百分之20計算之違約金。
二、被告於110年11月3日本院言詞辯論期日到庭陳稱：伊有向原
    告借款100,000元，只還幾個月利息，對於原告主張其積欠
    款項情形，沒有意見，同意本件原告之請求內容等語。　　
三、本院之判斷：
（一）經查，原告主張上開事實，業據其提出與所述相符之借據
      、帳戶明細等影本為證，並為被告所不爭執，自堪信為真
      實。
（二）從而，原告依消費借貸法律關係，請求被告給付如主文第
      1項所示，為有理由，應予准許。　
四、本件依民事訴訟法第436條之20規定，應依職權宣告假執行
    。另依民事訴訟法第436條之23、第436條、第392條第2項規
    定，依職權酌定相當之擔保金額，宣告被告預供擔保而免為
    假執行。
五、本件依民事訴訟法第78條、第436條之19條第1項規定，確定
    其訴訟費用額為第一審裁判費1,000元，應由被告負擔。
中　　華　　民　　國　 110　　年　11 　　月　　24　　日
                  沙鹿簡易庭  法  官  賴秀雯
以上正本係照原本作成。
如不服本判決，應於送達後20日內，以判決違背法令為理由，向
本院提出上訴狀並表明上訴理由（上訴理由應表明一、原判決所
違背之法令及其具體內容；二、依訴訟資料可認為原判決有違背
法令之具體事實），如於本判決宣示後送達前提起上訴者，應於
判決送達後20日內補提上訴理由書（須附繕本）。如委任律師提
起上訴者，應一併繳納上訴審裁判費。
中　　華　　民　　國　 110　　年　　11 　月　　24　　日
                              書記官  陳任鈞